# 33 个月以内定期存款应收利息现金流列报方式

提问人：cpa-zhou 时间：2020-04-20 08:58:11
陈老师，您好。
按照《关于修订印发 2019 年度一般企业财务报表格式的通知》(财会[2019]6号)要求，“其他应收款”项目中的“应收利息”改为仅反映相关金融工具已到期可收取但于资产负债表日尚未收到的利息(基于实际利率法计提的金融工具的利息包含在相应金融工具的账面余额中)。
基于上述规定，目前普遍意义上各公司会将常规计提的利息在货币资金中予以列报，但有一个问题，想咨询一下：
对于 3 个月以内定期存款或者是基于管理层判断及使用预期作为现金及现金等价物处理的 3 个月以上定期存款，其应收利息是否应当包含在现金及现金等价物中。当然，理论上来讲新的列报方式，不应当影响Cash Flow,但是新的列报要求，实际上也是在强化/统一了金融资产按照摊余成本的计量逻辑，从现金及现金等价物的定义而言，似乎货币资金-应收利息也并非明确不符合定义。从 2019 年上市公司实际处理方式而言，两种不同方式亦均存在。
谢谢

回答人：chenyiwei
定期存款的应计利息不是可随时用于支付的存款，而是对银行的一项未到期债权，因此不属于现金及现金等价物。